臺灣高等法院臺中分院刑事裁定　
110年度聲字第1041號
聲  請  人  臺灣高等檢察署臺中檢察分署檢察官
受  刑  人  藍唯軒



上列聲請人因受刑人數罪併罰有二裁判以上，聲請定其應執行之
刑（聲請案號：110年度執聲字第507號），本院裁定如下：
    主  文
藍唯軒因犯如附表所示各罪所處之刑，應執行有期徒刑貳年捌月
。
    理  由
一、聲請意旨略以：受刑人藍唯軒（下稱受刑人）因詐欺等數罪
    ，先後經判決確定如附表。數罪中雖有刑法第50條第1項但
    書所列情形，惟受刑人已請求檢察官聲請定應執行刑，有請
    求定應執行刑調查表足稽，應依刑法第50條第2項、第53條
    、第51條第5款規定，定其應執行之刑。爰依刑事訴訟法第4
    77條第1項聲請裁定等語。
二、按裁判確定前犯數罪者，併合處罰之。但有下列情形之一者
    ，不在此限：一、得易科罰金之罪與不得易科罰金之罪。二
    、得易科罰金之罪與不得易服社會勞動之罪。三、得易服社
    會勞動之罪與不得易科罰金之罪。四、得易服社會勞動之罪
    與不得易服社會勞動之罪。前項但書情形，受刑人請求檢察
    官聲請定應執行刑者，依第51條規定定之；數罪併罰，有二
    裁判以上者，依刑法第51條之規定，定其應執行之刑；又宣
    告多數有期徒刑者，於各刑中之最長期以上，各刑合併之刑
    期以下，定其刑期，但不得逾30年。刑法第50條、第53條、
    第51條第5款分別定有明文。
三、經查，受刑人因詐欺等數罪，經臺灣臺中地方法院及本院分
    別判處如附表所示之刑，均確定在案，有各該刑事判決書及
    臺灣高等法院被告前案紀錄表在卷可稽。又受刑人所犯如附
    表編號1至2、7至8所示之罪為得易科罰金及得易服社會勞動
    之罪，附表編號3至6、9所示之罪為不得易科罰金及不得易
    服社會勞動之罪，固合於刑法第50條第1項但書之情形，惟
    受刑人已請求檢察官向法院聲請定應執行刑，有臺灣臺中地
    方檢察署刑法第50條第1項但書案件是否請求定應執行刑調
    查表在卷可稽（見本院卷第11頁），自應依刑法第50條第2
    項之規定，依同法第51條規定定其應執行刑。茲檢察官聲請
    定其應執行之刑，本院審核認聲請為正當，應予准許。爰審
    酌受刑人所犯如附表所示各罪之犯罪態樣、時間間隔、侵犯
    法益，並考量各該罪合併後之不法內涵、罪責原則及合併刑
    罰所生之效果，暨受刑人所犯如附表所示各罪之刑期總合、
    各刑中之最長期以上，附表編號1至8所示之罪前經臺灣臺中
    地方法院以109年度聲字第2324號裁定定應執行刑有期徒刑2
    年等一切情狀後，定其應執行之刑如主文所示。
四、據上論斷，應依刑事訴訟法第477條第 1項，刑法第50條第2
    項、第53條、第51條第5款，裁定如主文。
中　　華　　民　　國　　110 　年　　4 　　月　　27　　日
        　　刑事第二庭    審判長法　官  何　志　通
　　　　　　　　　　　　　　    法　官  許  月  馨
　　　　　　　　　　　　　　　　法  官  吳  進  發
  
以上正本證明與原本無異。     
如不服本裁定，得於收受送達後5日內向本院提出抗告書狀(須附
繕本)。

                                書記官  詹  雅  婷

中　　華　　民　　國　　110 　年　　4 　　月　　27　　日

附表：受刑人藍唯軒定應執行刑案件一覽表　　　
　
  1 2 3 罪　　　　　名  施用第二級毒品 施用第二級毒品 詐欺 宣　　告　　刑  有期徒刑3月 有期徒刑3月 有期徒刑1年3月 犯　罪　日　期  107年10月23日 107年11月8日 107年10月20日 偵查(自訴)機關 年　度　案　號  臺中地檢108 年度毒偵字第83、539號   臺中地檢108 年度毒偵字第83、539號 臺中地檢108 年度偵字第27133 號等 最　後 事實審 法　　院 臺中地院 臺中地院 臺中地院  案　　號 108年度中簡字第704號 108年度中簡字第704號 108年度訴字第第2572號、108年度易字第3511號  判決日期 108年4月17日 108年4月17日 109年1月10日 確　定 判　決 法　　院 臺中地院 臺中地院 臺中地院  案　　號 108年度中簡字第704號 108年度中簡字第704號  108年度訴字第第2572號、108年度易字第3511號  判    決 確定日期 108年5月6日  108年5月6日 109年2月25日 是 否 為 得 科 罰 金 之 案 件  得易科、     得社勞 得易科、 得社勞 不得易科、    不得社勞 備           註   臺中地檢108年度執字第7265號 臺中地檢108年度執字第7265號 臺中地檢109年度執字第3902號   附表編號1至8經定應執行有期徒刑2年   
  4 5 6 罪　　　　　名  詐欺 詐欺 詐欺 宣　　告　　刑  有期徒刑1年4月 有期徒刑1年1月 有期徒刑1年5月 犯　罪　日　期  107年10月20日 107年10月20日 107年10月20日 偵查(自訴)機關 年　度　案　號  臺中地檢108 年度偵字第27133號等 臺中地檢108 年度偵字第27133號等 臺中地檢108 年度偵字第27133號等 最　後 事實審 法　　院 臺中地院 臺中地院 臺中地院  案　　號  108年度訴字第第2572號、108   年度易字第3511號  108年度訴字第第2572號、108年度易字第3511號  108年度訴字第第2572號、108年度易字第3511號  判決日期 109年1月10日 109年1月10日 109年1月10日 確　定 判　決 法　　院 臺中地院 臺中地院 臺中地院  案　　號  108年度訴字第第2572號、108   年度易字第3511號  108年度訴字第第2572號、108年度易字第3511號  108年度訴字第第2572號、108年度易字第3511號  判    決 確定日期 109年2月25日 109年2月25日 109年2月25日 是 否 為 得 科 罰 金 之 案 件  不得易科、    不得社勞 不得易科、    不得社勞 不得易科、    不得社勞 備           註   臺中地檢109年度執字第3902號 臺中地檢109年度執字第3902號 臺中地檢109年度執字第3902號   附表編號1至8經定應執行有期徒刑2年   

  7 8 9 罪　　　　　名  詐欺 詐欺 詐欺 宣　　告　　刑  有期徒刑4月 有期徒刑3月 有期徒刑1年3月 犯　罪　日　期  107年11月14日至 107年11月20日 107年8月1日 107年10月22日 偵查(自訴)機關 年　度　案　號  臺中地檢108 年度偵字第27133號等 臺中地檢108 年度偵字第27133號等 臺中地檢107 年度偵字第31941號等 最　後 事實審 法　　院 臺中地院 臺中地院 中高分院  案　　號  108年度訴字第第2572號、108   年度易字第3511號   108年度訴字第1293號   108年度上訴字第2072、2075號  判決日期 109年1月10日 109年3月4日 109年3月18日 確　定 判　決 法　　院 臺中地院 臺中地院    中高分院  案　　號  108年度訴字第第2572號、108   年度易字第3511號   108年度訴字第1293號   108年度上訴字第2072、2075號  判    決 確定日期 109年2月25日 109年4月7日 109年4月20日 是 否 為 得 科 罰 金 之 案 件  得易科、 得社勞 得易科、 得社勞 不得易科、    不得社勞 備           註   臺中地檢109年度執字第3903號 臺中地檢109年度執字第5613號 臺中地檢109年度執字第9731號   附表編號1至8經定應執行有期徒刑2年